【裁判字號】    89,上訴,1716
【裁判日期】    891031
【裁判案由】    毒品危害防制條例
【裁判全文】
臺灣高等法院臺中分院刑事判決          民國八十九年度上訴字第一七一六號
    上  訴  人
    即  被  告  乙○○
右上訴人因毒品危害防制條例案件，不服臺灣臺中地方法院中華民國八十九年八月二
十一日第一審判決（民國八十九年度訴緝字第四二九號，起訴案號：臺灣臺中地方法
院檢察署民國八十七年度偵字第一七五二號），提起上訴，本院判決如左：
    主      文
上訴駁回。
    事      實
一、乙○○前曾於民國八十六年七月二十五日，因麻醉藥品管理條例案件，經台灣桃
    園地方法院判處有期徒刑四月確定，並於八十六年八月十九日執行完畢；其猶不
    知悔改，復基於概括之犯意，自八十七年七月底某日起至同年八月十六日止，在
    其台中市○○路○段一三九巷一號六樓之二十住處及台中市○○路仙樂斯酒店，
    連續五、六次無償轉讓第二級毒品安非他命予黃維民。嗣於八十七年八月十八日
    上午五時許，在台中市○○路仙樂斯酒店附近為警查獲，並扣得第二級毒品安他
    命二包（分別毛重為七公克、零點七公克），因而查悉上情。
二、案經台中港務警察所報請臺灣台中地方法院檢察署檢察官偵查起訴。
    理      由
一、訊據被告乙○○，對於右揭時、地無償轉讓安非他命予黃維民之事實，矢口否認
    之，辯稱：係二人合資買的，在偵查中會說送給黃維民，係不清楚無償轉讓與合
    資買之差異，始答以係送予黃維民安非他命云云。經查：被告於偵查中，二度承
    認係黃維民向其要安非他命吸食，方送安非他命予黃維民，其間第二次偵查時經
    與黃維民當庭對質，而其既稱係黃維民「要」安非他命，始「送」給黃維民，顯
    然該安非他命原係被告所有，蓋如為二人合資購買，由被告保管時，則黃維民非
    「要」安非他命而為「拿」安非他命，被告非「送」安非他命。而被告於警訊時
    ，雖提及其購買毒品之來源係向綽號「豆花」者購買，但從未言及與證人黃維民
    合資購買安非他命之事。又被告曾於八十六年間因施用安非他命經法院判處有期
    徒刑四月確定，既有施用安非他命前科，而其當時違反之法律為麻醉藥品管理條
    例，安非他命且為經管制之禁藥，被告對於施用、轉讓、販賣、運輸安非他命此
    種禁藥之區別，較諸未施用毒品者，應更能區分其間差異，被告辯稱無法區分無
    償轉讓與合資分食，顯屬事後卸飾之詞。至黃維民固本已施用安非他命，並非被
    告無償轉讓始誘發其施用安非他命，然被告無償轉讓安非他命予黃維民，加深黃
    維民對毒品之依賴性，因而更難戒絕毒害，尚難認無社會非難性可言。此外復有
    扣案如主文第一項所示之物，可資佐證。被告請求傳訊證人黃維民乙節，因黃維
    民業已於偵查中與被告當庭業對質明確，核無傳訊必要，附為敘明。被告無償轉
    讓第二級毒品，罪證已臻明確，犯行堪以認定，應予依法論科。
二、核被告乙○○所為，係犯毒品危害防制條例第八條第二項之轉讓第二級毒品罪。
    其非法持有第二級毒品安非他命之低度行為，應為無償轉讓之高度行為所吸收，
    不另論罪。其連續多次之無償轉讓安非他命之行為，時間緊接、手法相同、觸犯
    同一罪名，顯係基於概括之犯意為之，應依連續犯論以一罪，並加重其刑。被告
    前曾於八十六年七月二十五日，因麻醉藥品管理條例案件，經台灣桃園地方法院
    判處有期徒刑四月確定，並於八十六年八月十九日執行完畢，有台灣台中地方法
    院檢察署刑案資料查註紀錄表乙紙在卷可稽，五年內再犯有期徒刑以上刑之本罪
    ，為累犯，應依法加重其刑，並遞加重其刑。原審因依毒品危害防制條例第八條
    第二項、第十八條第一項前段，刑法第十一條前段、第五十六條、第四十七條，
    審酌被告乙○○前有施用安非他命之前科，素行不良，犯罪之動機係因乾弟弟需
    要始為轉讓安非他命，造成黃維民對安非他命之依賴加深，更難以戒絕毒害，轉
    讓次數達五、六次，每次數量不超過零點一公克，犯後先坦承不諱復矢口否認及
    通緝後自動投案第一切情狀，量處有期徒刑一年。扣案之安非他命二包為違禁物
    ，依毒品危害防制條例第十八條第一項前段，應依法宣告沒收並銷燬之。認事用
    法，尚無違誤。上訴意旨，否認犯罪，指摘原審判決不當，求予撤銷，核無理由
    ，應予駁回。
三、又扣案安非他命業經銷燬（見本院卷第二項證物欄註明），故不能再送請鑑定，
    附此敘明。
據上論斷，應依刑事訴訟法第三百六十八條，判決如主文。
本案經檢察官甲○○到庭執行職務。
中      華      民      國    八十九     年     十      月    三十一    日
                                  臺灣高等法院臺中分院刑事第七庭
                                        審判長法  官  林  榮  龍
                                              法  官  謝  說  容
                                              法  官  黃  日  隆
右正本證明與原本無異。
如不服本判決應於收受送達後十日內向本院提出上訴書狀，其未敘述上訴之理由者並
得於提起上訴後十日內向本院補提理由書（均須按他造當事人之人數附繕本）。
                                              書記官  林  端  容
中      華      民      國    八十九     年     十一    月      三      日
                                                                        Ｃ


司法院資訊處製作；財團法人民間司法改革基金會備份。
